【裁判字號】    95,交上易,1043
【裁判日期】    951017
【裁判案由】    過失致死
【裁判全文】
臺灣高等法院臺中分院刑事判決      95年度交上易字第1043號
上  訴  人  臺灣彰化地方法院檢察署檢察官
上  訴  人
即  被  告  丙○○
上列上訴人因過失致死案件，不服臺灣彰化地方法院95年度交訴
字第49號中華民國95年6月30日第一審判決（起訴案號：臺灣彰
化地方法院檢察署94年度調偵字第59號），提起上訴，本院判決
如下：
    主  文
上訴駁回。
    事實及理由
一、本案經本院審理結果，認除後述部分外，其餘第一審判決認
    事用法及量刑均無不當，應予維持，並引用第一審判決書記
    載之事實、證據及理由（如附件）。
二、被告於本院審理時辯稱被害人楊兩闖紅燈云云，經查：被告
    於警詢及偵查中均稱：沒注意楊兩之行向，是聽右前座哥哥
    乙○○喊聲，即撞上等語，足見被告確未注意車前狀況，其
    於本院審理時始辯稱被害人闖紅燈等語，所聲請傳喚之證人
    即被告之兄乙○○亦於本院證稱：被害人闖紅燈等語，惟證
    人乙○○係被告之兄，誼屬至親，被告應可輕易探知證人乙
    ○○目擊之情形，但被告歷經警詢、偵查及原審審理，均未
    曾提及被害人是否闖紅燈，亦未聲請傳喚證人乙○○，反而
    於原審審理時對於遭起訴之犯罪事實全部認罪自白，被告上
    開所辯已有可疑，證人乙○○之上開證述顯有可能係附和被
    告之詞，難以盡信，被告上開所辯難以採信。
三、比較新舊法部分：
（一）查本件被告所犯刑法第二百七十六條第一項之規定，法定
      刑中得科罰金刑，而被告行為後，九十四年二月二日修正
      公布之刑法業於九十五年七月一日施行，其中刑法第三十
      三條第五款關於主刑罰金已修正為：「罰金：新台幣一千
      元以上，以百元計算。」與修正前之規定：「罰金：（銀
      元）一元以上。」之規定相較，修正後關於罰金刑之法定
      範圍顯已提高，應以行為時之規定有利於被告，應依修正
      後刑法第二條第一項前段之規定，適用行為時之法律，即
      本件應依新修正刑法第二條第一項前段，適用行為時之修
      正前刑法第三十三條第五款有關於罰金之規定。
（二）被告行為後，刑法第四十一條第一項前段已修正為：「犯
      最重本刑為五年以下有期徒刑以下之刑之罪，而受六個月
      以下有期徒刑或拘役之宣告者，得以新臺幣一千元、二千
      元或三千元折算一日，易科罰金。」與修正前之規定：「
      犯最重本刑為五年以下有期徒刑以下之刑之罪，而受六個
      月以下有期徒刑或拘役之宣告，因身體、教育、職業、家
      庭之關係或其他正當事由，執行顯有困難者，得以（銀元
      ）一元以上三元以下折算一日，易科罰金。」又被告行為
      時之易科罰金折算標準，修正前罰金罰鍰提高標準條例第
      二條（現已刪除）規定，就其原定數額提高為一百倍折算
      一日，則本件被告行為時之易科罰金折算標準，應以銀元
      三百元折算一日，經折算為新臺幣後，應以新臺幣九百元
      折算為一日。經比較修正前後之易科罰金折算標準，以修
      正前之規定，較有利於被告，則應依刑法第二條第一項前
      段，適用修正前刑法第四十一條第一項前段、及刪除前罰
      金罰鍰提高標準條例第二條規定，定其折算標準。
四、以往實務見解，認原判決未及比較適用新舊法時，上訴後，
    雖比較結果以舊法有利於行為人，而原判決別無其他撤銷事
    由，仍應由本院以此為由撤銷改判。惟修正後之規定係以適
    用行為時法為原則，因此原判決雖未及比較適用，然上訴本
    院後，經比較新舊法，行為後之法律並非較有利於行為人，
    仍應適用行為時法，則原判決適用行為時法即無不當，自不
    構成撤銷之事由。經核原審認事用法均無不合，其量刑亦屬
    妥適，檢察官以原審量刑過輕為由上訴，及被告之上訴，均
    無理由，應予駁回。
據上論斷，應依刑事訴訟法第三百六十八條、第三百七十三條，
修正前刑法第三十三條第五款，判決如主文。
本案經檢察官甲○○到庭執行職務。
中    華    民    國    95    年    10    月    17    日
               刑事第九庭  審判長法  官  陳  筱  珮
                                 法  官  趙  春  碧
                                 法  官  余  仕  明
上列正本證明與原本無異。
不得上訴。
                                 書記官  林  玉  惠
中    華    民    國    95    年    10    月    19    日
                                                      Ｆ


司法院資訊處製作；財團法人民間司法改革基金會備份。
